# 销售佣金，是在支付时一次性转为销售费用，还是转收入时确认销售费用？

提问人：点滴ha 时间：2020-03-10 17:12:42
陈版主：
房地产开发商在预售阶段，支付给中介机构的房屋销售佣金，是在支付时一次性计入当期销售费用，还是待交房达到收入确认条件时，与收入配比转销售费用？
请陈版主予以答疑解惑，万分感谢！

回答人：chenyiwei
原准则（ 2006 版收入准则）下是在签订商品房销售合同时一次性转为销售费用，不能递延；新收入准则下作为合同取得成本处理，可以递延到交房确认收入时（但从签约到交房不足一年的除外）。